【裁判字號】    97,交抗,606
【裁判日期】    970930
【裁判案由】    聲明異議
【裁判全文】
臺灣高等法院高雄分院刑事裁定         97年度交抗字第606號
抗  告  人  交通部公路總局高雄區監理所
代  表  人  乙○○
異 議 人即
受 處 分人  甲○○
上列抗告人因受處分人違反道路交通管理處罰條例聲明異議案件
，不服臺灣高雄地方法院中華民國97年7 月31日裁定（97年度交
聲字第1606號；原處分案號：交通部公路總局高雄區監理所97年
7 月7 日高監營裁字裁80─N00000000 號），提起抗告，本院裁
定如下：
    主  文
抗告駁回。
    理  由
一、抗告意旨略以：本案駕駛人僅領有職業大客車駕駛執照，酒
    後駕駛重型機器腳踏車違規，核已符合道路交通處罰條例第
    22條第1 項第4 款之規定，其於違規行為時係以其領有之駕
    駛執照之持照條件行駛公路，自應以其領有之職業大客車駕
    駛執照為吊扣處分。又酒駕吊扣駕駛執照之目的，並非僅為
    處罰違反道路交通管理事件之行為人而已，尚有以暫時禁止
    行為人於道路上駕駛，以免造成用路人重大傷亡，倘汽車駕
    駛執照所有人因酒駕機車違反道路交通管理處罰條例第35條
    規定，但由於其無考領機車駕照而得以免除駕照處分，顯有
    違公平原則，更無異容許此不安全駕駛人仍可反覆經常酒後
    駕駛，至對其他無辜用路人危險性相對提高，此豈非酒駕違
    規立法之目的。為此提起抗告，請撤銷原裁定，更為適法之
    裁定云云。
二、原裁定略以：按汽車駕駛人，因違反道路交通管理處罰條例
    及道路交通安全規則之規定，受吊銷駕駛執照處分時，吊銷
    其持有各級車類之駕駛執照，道路交通管理處罰條例第68條
    定有明文。此規定係於94年12月14日修正公布，並於95年3
    月1 日施行，而修正前之道路交通管理處罰條例第68條則係
    規定「汽車駕駛人，因違反本條例及道路交通安全規則之規
    定，受吊扣或吊銷駕駛執照處分時，吊扣或吊銷其持有各級
    車類之駕駛執照」，觀其修法意旨，係以「原條文將違規駕
    駛人所持有之各級車類駕駛執照一併吊扣或吊銷，失之過酷
    ，影響人民工作及生活甚鉅」為由，而刪除吊扣駕駛人駕駛
    執照時，應吊扣駕駛人持有各級車類駕駛執照之規定，是依
    現行道路交通管理處罰條例，已無得吊扣駕駛人所持有他級
    駕駛執照之依據存在，從而，於為吊扣駕駛人駕駛執照之處
    分時，自僅得吊扣駕駛人違規時所駕駛該級車類之駕駛執照
    ，以限制其繼續駕駛該級車類行駛道路之權利。而本件異議
    人於上開時地，在飲酒後呼氣酒精濃度為每公升超過0.55毫
    克之情形下，騎乘車牌號碼CK7-053 號重型機車，行經高雄
    縣梓官鄉○○○路276 號時，為警攔檢查獲，並由原處分機
    關就酒後駕車部分之交通違規行為裁處罰鍰新台幣1,800 元
    （原裁定誤載為新台幣19,500元）、吊扣職業大客車之駕駛
    執照12個月並施以道安講習，惟異議人既係駕駛機車違反道
    路交通管理處罰條例第35條第1 項第1 款之規定，依法即僅
    能吊扣機車之駕駛執照12個月，而不得吊扣異議人持有他級
    駕駛執照。原處分就吊扣駕駛執照12個月之處分，即有未合
    ，因而將原處分關於吊扣駕駛執照12個月之處分部分撤銷，
    另為不罰之諭知，經核並無不合。原處分機關仍執前詞提起
    抗告，為無理由，應予駁回。
三、據上論結，應依道路交通案件處理辦法第26條，刑事訴訟法
    第412 條，裁定如主文。
中    華    民    國    97    年    9     月    30    日
                    刑事第六庭    審判長法  官  王憲義
                                        法  官  張盛喜
                                        法  官  邱永貴
以上正本證明與原本無異。
不得再抗告。
中    華    民    國    97    年    9     月    30    日
                                        書記官  鄭翠芬


司法院資訊處製作；財團法人民間司法改革基金會備份。
